sk-SK: Materiál plášťa pevnej strechy: Acrylonitrile butadiene styrene (ABS); Hliník; Uhlíkové vlákno; Kompozit; Sklolaminát; Polycarbonate (PC); Oceľ; Iné
pl: Materiał skorupy hardtopu: Akrylonitryl-butadien-styren (ABS); Aluminium; Włókno węglowe; Kompozyt; Włókno szklane; Poliwęglan (PC); Stal; Inne
tr: Sabit tavan gövde malzemesi: Akrilonitril bütadien stiren (ABS); Alüminyum; Karbon fiber; Kompozit; Fiberglas; Polikarbonat (PC); Çelik; Diğer
de: Material der Hardtop-Schale: Acrylnitril-Butadien-Styrol (ABS); Aluminium; Kohlefaser; Verbundwerkstoff; Glasfaser; Polycarbonat (PC); Stahl; Sonstige
lt-LT: Kieto stogo korpuso medžiaga: Akrilnitrilo butadieno stirenas (ABS); Aliuminis; Anglies pluoštas; Kompozitas; Stiklo pluoštas; Polikarbonatas (PC); Plienas; Kita
pt-BR: Material da estrutura externa da capota rígida: Acrilonitrila butadieno estireno (ABS); Alumínio; Fibra de carbono; Material composto; Fibra de vidro; Policarbonato (PC); Aço; Outro
es: Material de la carcasa del techo rígido: Acrilonitrilo butadieno estireno (ABS); Aluminio; Fibra de carbono; Compuesto; Fibra de vidrio; Policarbonato (PC); Acero; Otro
ru: Материал корпуса хардтопа: Акрилонитрилбутадиенстирол (АБС); Алюминий; Углеродное волокно; Композит; Стекловолокно; Поликарбонат (ПК); Сталь; Другое
el: Υλικό κελύφους σκληρής οροφής: Ακρυλονιτρίλιο βουταδιένιο στυρένιο (ABS); Αλουμίνιο; Ανθρακονήματα; Σύνθετο υλικό; Fiberglass; Πολυανθρακικό (PC); Χάλυβας; Άλλο
it: Materiale della scocca rigida: Acrilonitrile butadiene stirene (ABS); Alluminio; Fibra di carbonio; Composito; Fibra di vetro; Policarbonato (PC); Acciaio; Altro
en: Hardtop shell material: Acrylonitrile butadiene styrene (ABS); Aluminum; Carbon fiber; Composite; Fiberglass; Polycarbonate (PC); Steel; Other
ja: ハードトップシェル素材: アクリロニトリルブタジエンスチレン (ABS); アルミニウム; カーボンファイバー; 複合素材; グラスファイバー; ポリカーボネート (PC); スチール; その他
nl: Hardtop schaal materiaal: Acrylonitril-butadieen-styreen (ABS); Aluminium; Koolstofvezel; Composiet; Glasvezel; Polycarbonaat (PC); Staal; Overig
zh-TW: 硬頂外殼材質: 丙烯腈丁二烯苯乙烯 (ABS); 鋁; 碳纖維; 複合材質; 玻璃纖維; 聚碳酸酯 (PC); 鋼; 其他
vi: Vật liệu vỏ mui cứng: Acrylonitrile butadiene styrene (ABS); Nhôm; Sợi carbon; Composite; Sợi thủy tinh; Polycarbonate (PC); Thép; Khác
hr-HR: Materijal školjke tvrdog krova: Akrilonitril butadien stiren (ABS); Aluminij; Karbonska vlakna; Kompozit; Stakloplastika; Polikarbonat (PC); Čelik; Ostalo
fi: Kovan katon materiaali: Akryylinitriilibutadieenistyreeni (ABS); Alumiini; Hiilikuitu; Komposiitti; Lasikuitu; Polykarbonaatti (PC); Teräs; Muu
da: Materiale i hardtop-skallen: Acrylonitril-butadien-styren (ABS); Aluminium; Kulfiber; Komposit; Glasfiber; Polykarbonat (PC); Stål; Andet
ro-RO: Materialul carcasei hardtop: Acrylonitrile butadiene styrene (ABS); Aluminiu; Fibră de carbon; Compozit; Fibră de sticlă; Polycarbonate (PC); Oțel; Altele
th: วัสดุเปลือกแข็ง: อะคริโลไนไตรลบิวตาไดอีนสไตรีน (ABS); อะลูมิเนียม; คาร์บอนไฟเบอร์; คอมโพสิต; ไฟเบอร์กลาส; โพลิคาร์บอเนต (PC); เหล็ก; อื่นๆ
bg-BG: Материал на корпуса на твърдия покрив: Акрилонитрил бутадиен стирен (ABS); Алуминий; Въглеродни влакна; Композит; Фибростъкло; Поликарбонат (PC); Стомана; Друго
ko: 하드탑 쉘 소재: 아크릴로니트릴 부타디엔 스티렌(ABS); 알루미늄; 탄소 섬유; 복합재; 유리 섬유; 폴리카보네이트(PC); 강철; 기타
sl-SI: Material školjke trde strehe: Akrilonitril butadien stiren (ABS); Aluminij; Ogljikova vlakna; Kompozit; Steklena vlakna; Polikarbonat (PC); Jeklo; Drugo
hu: Keménytető héj anyaga: Akrilnitril-butadién-sztirol (ABS); Alumínium; Szénszálas; Kompozit; Üvegszálas; Polikarbonát (PC); Acél; Egyéb
cs: Materiál skořepiny pevné střechy: Akrylonitril butadien styren (ABS); Hliník; Uhlíkové vlákno; Kompozit; Sklolaminát; Polykarbonát (PC); Ocel; Jiný
pt-PT: Material da cobertura rígida: Acrilonitrilo butadieno estireno (ABS); Alumínio; Fibra de carbono; Compósito; Fibra de vidro; Policarbonato (PC); Aço; Outro
fr: Matériau de la coque du toit rigide: Acrylonitrile butadiène styrène (ABS); Aluminium; Fibre de carbone; Composite; Fibre de verre; Polycarbonate (PC); Acier; Autre
sv: Material för hardtop-skal: Akrylnitrilbutadienstyren (ABS); Aluminium; Kolfiber; Komposit; Glasfiber; Polykarbonat (PC); Stål; Övrigt
zh-CN: 硬顶外壳材质: 丙烯腈丁二烯苯乙烯（ABS）; 铝制; 碳纤维; 复合材料; 玻璃纤维; 聚碳酸酯（PC）; 钢; 其他
nb: Materiale for hardtop-skall: Akrylnitril-butadien-styren (ABS); Aluminium; Karbonfiber; Kompositt; Glassfiber; Polykarbonat (PC); Stål; Annet